---
output: github_document
---

<!-- README.md is generated from README.Rmd. Please edit that file -->

```{r, include = FALSE}
knitr::opts_chunk$set(
  collapse = TRUE,
  comment = "#>",
  fig.path = "man/figures/README-",
  out.width = "100%"
)
```

# AspeDashboard

<!-- badges: start -->

[![Lifecycle: experimental](https://img.shields.io/badge/lifecycle-experimental-orange.svg)](https://lifecycle.r-lib.org/articles/stages.html#experimental)

<!-- badges: end -->

Ce package constitue le backoffice de l'appli de l'exploitation des données de pêche électrique (<https://ofbidf.shinyapps.io/AspeDashboard/>). La préparation des données nécessaire (décrite dans le fichier [`data-raw/PreparationDonnees.qmd`](data-raw/PreparationDonnees.md)) repose largement sur le package [{aspe}](https://github.com/PascalIrz/aspe).

# Installation

```{r, eval=FALSE}
if (!require(remotes))
    install.packages("remotes")

remotes::install_gitlab(
    repo = "cedric.mondy1/aspedashboard",
    host = "https://gitlab.ofb.fr", 
    dependencies = TRUE
    )

```

# Déploiement

Pour déployer l'application sur shinyapps, il convient de :

1.  Récupérer un export 'tables_sauf_mei' de la base Aspe préparée avec le package {aspe};

2.  préparer les données en utilisant le script [`data-raw/PreparationDonnees.qmd`](https://github.com/CedricMondy/AspeDashboard/blob/main/data-raw/PreparationDonnees.qmd) (ne pas oublier de passer la variable `generer_popups` à `TRUE` et de changer le nom du fichier rdata de l'export de la base;

3.  ne conserver dans le dossier `inst/app/www/widgets` que les archives `ipr.tar` et `especes.tar` et supprimer éventuellement les dossiers `ipr` et `especes` ;

4.  exclure du déploiement les dossiers `data-raw` et `dev` qui sont volumineux et ne sont nécessaires que pour la préparation des données, pas pour le fonctionnement de l'appli.
