---
title: "Préparation des données ASPE à partir de Hubeau"
output: github_document
format: gfm
---

```{r}
if (!require("pak")) install.packages("pak")

pak::pkg_install(c(
    "CedricMondy/AspeDashboard",
    "PascalIrz/aspe",
    "httr", "sf", "rmapshaper", "dplyr", "purrr", "usethis", "stringr", "progress", "lubridate", "tidyr",
    "ggplot2", "cowplot", "ggiraph", "leaflet", "ows4R"
))

source("https://raw.githubusercontent.com/CedricMondy/utils_unpackaged/main/R/get_data_from_sandre.R")

library(aspe)

generer_popups <- TRUE
```


# Données complémentaires

```{r, eval=FALSE}
get_sandre_layers <- function(sandre_url = "https://services.sandre.eaufrance.fr/geo/sandre") {
   client_sandre <- ows4R::WFSClient$new(
        sandre_url,
        serviceVersion = "2.0.0"
        )
    
    client_sandre$getFeatureTypes(pretty = TRUE)
}

read_sandre_wfs <- function(layer, crs, sandre_url = "https://services.sandre.eaufrance.fr/geo/sandre") {
    get_url_x <- function(x) {
        url <- httr::parse_url(x)
        url$query <- list(
            service = "wfs",
            request = "GetFeature",
            typename = layer,
            version = "2.0.0",
            srsName = paste0("EPSG:", crs)
        )
        url
    }
    sandre_url |>
        get_url_x() |>
        httr::build_url() |>
        sf::st_read()
}

# get_sandre_layers()

## Découpage hydrographique
sh_geo <- read_sandre_wfs(
    layer = "sa:SecteurHydro_FXX_Carthage2017",
    crs = 2154
)

rh_geo <- sh_geo |> 
  dplyr::group_by(LbRegionHydro) |>
    dplyr::summarise(.groups = "drop")

dh_geo <- read_sandre_wfs(
    layer = "sa:BassinHydrographique_FXX_Topage2019",
    crs = 2154
)

save(sh_geo, rh_geo, dh_geo, file = "data_sandre.rda")
```

```{r}
load("data_sandre.rda")
```

## Découpage administratif

```{r}
dep_geo <- COGiter::departements_metro_geo |>
             dplyr::left_join(
                 COGiter::departements,
                 by = "DEP"
                 ) |>
             dplyr::select(
                 INSEE_REG = REG, 
                 INSEE_DEP = DEP,
                 NOM_DEP = NCCENR
                 )

reg_geo <- COGiter::regions_metro_geo |>
             dplyr::left_join(
                 COGiter::regions,
                 by = "REG"
                 ) |>
             dplyr::select(
                 INSEE_REG = REG,
                 NOM_REG = NCCENR
                 )

```
# Données ASPE

## Téléchargement des données

Les données utilisées sont celles mises à disposition par l'API "poissons" de Hubeau.


```{r}
get_data_poissons <- function(endpoint, stations = NULL, ...) {
    fn <- get(paste0("get_poisson_", endpoint), envir = asNamespace("hubeau"))
    
    results <- try({
        fn(...)
    })
    
    if (inherits(results, "try-error")) {
        message("Données trop volumineuses pour être récupérées en une fois. Récupération des données station par station")

        if (is.null(stations)) {
            stations <- hubeau::get_poisson_stations() |>
                dplyr::filter(!is.na(code_station)) |>
                dplyr::pull(code_station)
        }

        message("    ", length(stations), " stations")
        
        results <- purrr::map(
            stations,
            .f = function(x) {
                n_try = 1

                results_x <- try({fn(
                    code_station = x
                )})
                while (inherits(results_x, "try-error") & n_try < 10) {
                    results_x <- try({fn(
                    code_station = x
                )})
                n_try = n_try + 1
                }

                if (inherits(results_x, "try-error")) {
                    message("    Erreur lors de la récupération des données pour la station ", x, " après ", n_try, " tentatives")
                    results_x <- NULL
                }
                
                results_x
            },
            .progress = TRUE
        ) |>
        purrr::list_rbind()
    }

    results
}
```
On ne conserve que les opérations réalisées sur des stations avec un code Sandre, pour lesquelles le niveau de qualification est "correct" et correspondant à des protocoles permettant d'avoir une vision peuplement (les protocoles ciblant des espèces particulières ne sont pas conservés). 

```{r}
date_export <- Sys.Date()
# departements <- "78"

operations <- get_data_poissons(endpoint = "operations") |>
    dplyr::filter(
        libelle_qualification_operation == "Correcte",
        protocole_peche %in% c(
            "Pêche complète à un ou plusieurs passages",
            "Pêche par ambiances",
            "Pêche partielle par points (grand milieu)",
            "Pêche partielle sur berge"
        ),
        !is.na(code_station)
    )

stations <- hubeau::get_poisson_stations() |>
    dplyr::filter(code_station %in% operations$code_station)

indicateurs <- get_data_poissons(endpoint = "indicateurs", stations = stations$code_station)

observations <- get_data_poissons(endpoint = "observations", stations = stations$code_station) |>
    dplyr::filter(!is.na(code_alternatif_taxon))


```

## Sélection des données de capture

```{r}
captures <- stations |>
    dplyr::distinct(
        sta_id = NA_character_,
        sta_code_sandre = code_station,
        sta_libelle_sandre = libelle_station
    ) |> 
    dplyr::inner_join(
         operations |>
            dplyr::transmute(
                pop_id = code_point_prelevement_aspe,
                pop_libelle = NA_character_,
                ope_id = as.character(code_operation),
                ope_date = date_operation,
                annee = NA_integer_,
                sta_code_sandre = code_station,
                pro_libelle = protocole_peche,
                ope_surface_calculee = surface_calculee
            ) |> 
           dplyr::distinct(),
            by = "sta_code_sandre"
    ) |>
    dplyr::mutate(
        pop_libelle = sta_libelle_sandre,
        annee = lubridate::year(ope_date)
    ) |>
    dplyr::left_join(
        observations |> 
         dplyr::transmute(
            ope_id = as.character(code_operation),
            esp_code_alternatif = code_alternatif_taxon,
            effectif = effectif_lot
         ) |>
         dplyr::group_by(ope_id, esp_code_alternatif) |>
         dplyr::summarise(
            effectif = sum(effectif, na.rm = TRUE),
            .groups = "drop"
         ),        
        by = "ope_id"
    ) |>
    dplyr::mutate(
        densite = effectif / ope_surface_calculee
    )
```

## IPR

```{r}
classe_ipr <- aspe::classe_ipr |>  
    aspe::ip_completer_classes_couleur()

ipr <- indicateurs |>
    dplyr::transmute(
        sta_id = NA_character_,
        sta_code_sandre = code_station,
        sta_libelle_sandre = libelle_station,
        pop_id = code_point_prelevement_aspe,
        pop_libelle = libelle_station,
        ope_id = code_operation,
        ope_date = date_operation,
        annee = lubridate::year(date_operation),
        altitude = ipr_altitude,
        sup_500m = ipr_altitude > 500,
        dept_id = code_departement,
        ipr = ipr_note,
        cli_libelle = ipr_libelle_classe
    ) |>
    dplyr::filter(
        !is.na(ipr),
        !is.na(sup_500m)
    ) |>
    dplyr::distinct()

```

## Spatialisation des points de prélèvement


```{r}
pop <- operations |> 
    dplyr::transmute(
        pop_id = code_point_prelevement_aspe,
        pop_libelle = libelle_station,
        pop_coordonnees_x = coordonnee_x_point_prelevement,
        pop_coordonnees_y = coordonnee_y_point_prelevement,
        typ_code_epsg = code_epsg_projection_point_prelevement,
        sta_code_sandre = code_station,
        sta_libelle_sandre = libelle_station
    ) |>
    dplyr::distinct()

coords <- pop |>
    dplyr::group_by(typ_code_epsg) |>
    dplyr::group_split() |>
    purrr::map(
        .f = function(df) {
            df_spatial <- df |>
                sf::st_as_sf(
                    coords = c("pop_coordonnees_x", "pop_coordonnees_y"),
                    crs = unique(df$typ_code_epsg)
                ) |>
                sf::st_transform(
                    crs = 2154
                )

                dplyr::bind_cols(
                    df |>
                        dplyr::select(pop_id),
                    sf::st_coordinates(df_spatial) |>
                        tibble::as_tibble() |>
                        dplyr::rename(x_l93 = X, y_l93 = Y)
                )

        }
    ) |>
    purrr::list_rbind()

pop_geo <- pop |>
  dplyr::left_join(coords, by = "pop_id") |>
  dplyr::filter(
      x_l93 >= sf::st_bbox(reg_geo)$xmin,
      x_l93 <= sf::st_bbox(reg_geo)$xmax,
      y_l93 >= sf::st_bbox(reg_geo)$ymin,
      y_l93 <= sf::st_bbox(reg_geo)$ymax
      ) |> 
    sf::st_as_sf(
        coords = c("x_l93", "y_l93"),
        crs = 2154
        ) |>
    rmapshaper::ms_clip(
        reg_geo |> 
            dplyr::summarise() |> 
            sf::st_buffer(500)
    ) |> 
  AspeDashboard::geo_attribuer_buffer(poly_sf = dep_geo |> 
                           dplyr::select(-INSEE_REG), buffer = 500) |>
  AspeDashboard::geo_attribuer_buffer(poly_sf = reg_geo, buffer = 500) |>
  AspeDashboard::geo_attribuer_buffer(poly_sf = sh_geo, buffer = 500) |>
  # geo_attribuer_buffer(poly_sf = rh_geo, buffer = 500) |>
  AspeDashboard::geo_attribuer_buffer(poly_sf = dh_geo |> 
                           dplyr::select(-c(gml_id, gid)), buffer = 500) |>   
    dplyr::mutate(pop_id = as.character(pop_id)) |> 
  dplyr::select(
    pop_id,
    pop_libelle,
    sta_code_sandre, sta_libelle_sandre,
    dept_id = INSEE_DEP,
    dept_libelle = NOM_DEP,
    reg_id = INSEE_REG,
    reg_libelle = NOM_REG,
    sh_id = CdSecteurHydro,
    sh_libelle = LbSecteurHydro,
    rh_id = CdRegionHydro,
    rh_libelle = LbRegionHydro,
    dh_id = CdBH,
    dh_libelle = LbBH
  ) |> 
    sf::st_transform(crs = 4326)
```


```{r}
captures <- captures |> 
    dplyr::inner_join(
        pop_geo |> 
            sf::st_drop_geometry() |> 
            dplyr::select(pop_id, dept_id, dh_libelle),
        by = "pop_id"
    )

ipr <- ipr |> 
    dplyr::inner_join(
        pop_geo |> 
            sf::st_drop_geometry() |> 
            dplyr::select(pop_id, dh_libelle),
        by = "pop_id"
    )

```

# Graphiques Popups

```{r}
DimensionsPopups <- list(
    largeur = 4,
    hauteur = 5
)
```
## Composition taxonomique

```{r}
if (generer_popups) {
    plots_especes <- captures |> 
    # dplyr::filter(pop_id == pop_id[100]) |> 
     aspe::gg_temp_peuplement(
         var_id_sta = pop_id,
         var_libelle_sta = pop_libelle,
         longueur_libelle = 30,
         interactif = TRUE,
         largeur = DimensionsPopups$largeur,
         hauteur = DimensionsPopups$hauteur,
         rescale = TRUE,
         width = .96
         )

save(plots_especes, file = "plots_especes.rda")
}

```

## IPR

```{r}
if (generer_popups) {
    plots_ipr <- ipr |> 
    dplyr::group_by(sup_500m) |> 
    dplyr::group_split() |> 
    purrr::map(
        .f = function(df_ipr) {
            
            pops <- df_ipr |> 
                dplyr::distinct(pop_id, pop_libelle)
            
            pb <- progress::progress_bar$new(
                total = nrow(pops),
                format = "[:bar] :percent (:eta)"
                )
            
            pops$pop_libelle |> 
                purrr::map(
                    .f = function(i) {
                        pb$tick()
                        
                        aspe::gg_temp_ipr(
                            df_ipr = df_ipr,
                            var_ipr = ipr,
                            var_id_sta = pop_libelle,
                            station_sel = i,
                            sup_500m = unique(df_ipr$sup_500m),
                            max_axe_y = 50,
                            interactif = TRUE,
                            largeur = DimensionsPopups$largeur,
                            hauteur = DimensionsPopups$hauteur,
                            titre_graphique = "",
                            titre_y = "Valeur d'IPR",
                            df_classes = classe_ipr,
                            options = list(ggiraph::opts_sizing(rescale = TRUE,
                            width = .96))
                        )
                        }
                ) |> 
                purrr::set_names(nm = pops$pop_id)
            }
        ) |> 
    purrr::reduce(.f = c)

save(plots_ipr, file = "plots_ipr.rda")
}

```

## Finalisation popups

```{r}
codes_especes <- aspe::data_passerelle_taxo$esp_code_taxref |> 
        purrr::set_names(aspe::data_passerelle_taxo$esp_code_alternatif)

```

```{r}
if (!dir.exists("../inst/app/www/widgets")) dir.create("../inst/app/www/widgets", recursive = TRUE)

if (generer_popups) {
  if (dir.exists("inst/app/www/widgets"))
    unlink("inst/app/www/widgets", recursive = TRUE) 
  
  dir.create("inst/app/www/widgets", recursive = TRUE)

popups_especes <- AspeDashboard::prep_sauver_popups(
    # plots = plots_especes[seq(10)],
    plots = plots_especes,
    dir_popup = "inst/app/www/widgets/especes",
    largeur_popup = DimensionsPopups$largeur*1.25,
    hauteur_popup = DimensionsPopups$hauteur*1.25+.66,
    reduire_marges = TRUE,
    lien_inpn = TRUE,
    verbose = TRUE
)

AspeDashboard::archiver_popups(
    dir_popup = "inst/app/www/widgets/especes",
    archive_name = "inst/app/www/widgets/especes.tar"
)

file.copy(
    from = "inst/app/www/widgets/especes.tar",
    to = "../inst/app/www/widgets/especes.tar",
    overwrite = TRUE
    )


 popups_ipr <- AspeDashboard::prep_sauver_popups(
     # plots = plots_ipr[names(plots_ipr) %in% names(plots_especes[seq(10)])],
     plots = plots_ipr,
     dir_popup = "inst/app/www/widgets/ipr",
     largeur_popup = DimensionsPopups$largeur*1.25,
     hauteur_popup = DimensionsPopups$hauteur*1.25+.5,
     reduire_marges = TRUE,
     lien_inpn = FALSE,
     verbose = TRUE
 )
 
AspeDashboard::archiver_popups(
     dir_popup = "inst/app/www/widgets/ipr",
     archive_name = "inst/app/www/widgets/ipr.tar"
     )
 
 file.copy(
     from = "inst/app/www/widgets/ipr.tar",
     to = "../inst/app/www/widgets/ipr.tar",
     overwrite = TRUE
     )

 
 unlink("inst", recursive = TRUE)
}

```

## CSS

```{r}

if (generer_popups) {
    file.copy(
    from = "../inst/app/www/style.css.bkp",
    to = "../inst/app/www/style.css",
    overwrite = TRUE
)

    cat(
    popups_especes$css,
    file = "../inst/app/www/style.css",
    append = TRUE
    )
}


```

# Carte

```{r}
SyntheseEspeces <- captures |>
    dplyr::mutate(pop_id = as.character(pop_id)) |>
    dplyr::group_by(pop_id, annee) |>
    dplyr::mutate(
        nb_esp = unique(dplyr::n_distinct(esp_code_alternatif)),
        .groups = "drop"
        ) |>
    dplyr::group_by(pop_id) |>
    dplyr::mutate(
        nb_annees = unique(dplyr::n_distinct(annee)),
        variable = "especes",
        valeur = unique(as.character(nb_esp[annee == max(annee)])),
        derniere_annee = max(annee),
        donnees_recentes = (lubridate::year(lubridate::now()) - max(annee)) <= 5
        ) |> 
    dplyr::ungroup() |> 
    dplyr::select(pop_id, annee, nb_annees, variable, valeur, derniere_annee, donnees_recentes)

SyntheseIpr <-  ipr |> 
            dplyr::mutate(pop_id = as.character(pop_id)) |> 
            dplyr::group_by(pop_id) |> 
            dplyr::mutate(
                nb_annees = unique(dplyr::n_distinct(annee)),
                variable = "ipr",
                valeur = cli_libelle,
                derniere_annee = max(annee),
                donnees_recentes = (lubridate::year(lubridate::now()) - max(annee)) <= 5
            ) |> 
    dplyr::ungroup() |> 
    dplyr::select(pop_id, annee, nb_annees, variable, valeur, derniere_annee, donnees_recentes)

SyntheseDistributions <- captures |> 
    dplyr::select(pop_id, annee, ope_id, ope_surface_calculee, 
                  esp_code_alternatif, effectif) |> 
    dplyr::group_by(pop_id) |> 
    dplyr::group_split(.keep = TRUE) |>  
    purrr::map(
        function(df) {
            df |> 
                tidyr::pivot_wider(
                    id_cols = c(pop_id, annee, ope_id, ope_surface_calculee),
                    names_from = esp_code_alternatif,
                    values_from = effectif,
                    values_fill = 0
                ) |> 
                tidyr::pivot_longer(
                    cols = -c(pop_id, annee, ope_id, ope_surface_calculee),
                    names_to = "esp_code_alternatif",
                    values_to = "effectif"
                )
        },
        .progress = TRUE
    ) |> 
     purrr::list_rbind() |> 
    dplyr::mutate(
        densite = 1000 * effectif / ope_surface_calculee
    ) |> 
    dplyr::group_by(pop_id, esp_code_alternatif) |> 
    dplyr::mutate(
        nb_annees = unique(dplyr::n_distinct(annee[effectif > 0])),
        nb_annees_tot = unique(dplyr::n_distinct(annee)),
        variable = "distribution",
        valeur = unique(as.character(round(mean(densite[densite > 0]), 1))),
        derniere_annee = max(annee[effectif > 0]),
        donnees_recentes = (lubridate::year(lubridate::now()) - max(annee)) <= 5
    ) |> 
    dplyr::ungroup() |> 
    dplyr::select(pop_id, esp_code_alternatif, annee, nb_annees, nb_annees_tot, variable, valeur, derniere_annee, donnees_recentes, effectif, densite)
```

```{r}
color_pal_esp <- leaflet::colorNumeric(
                palette = "viridis",
                domain = log10(as.numeric(SyntheseEspeces$valeur)+1)
            )

CouleursIpr <- classe_ipr |> 
                dplyr::distinct(cli_libelle, classe_couleur)
color_pal_ipr <- leaflet::colorFactor(
                palette = CouleursIpr$classe_couleur,
                levels = CouleursIpr$cli_libelle
            )

```

```{r}
carte_operations <- dplyr::left_join(
                        dplyr::bind_rows(
                            SyntheseEspeces |>
                                dplyr::mutate(couleur = color_pal_esp(log10(as.numeric(valeur)+1))), 
                            SyntheseIpr |>
                                dplyr::mutate(couleur = color_pal_ipr(valeur)), 
                            SyntheseDistributions |>
                                dplyr::mutate(couleur = "lightgrey")
                            ),
                            pop_geo |> 
                                sf::st_drop_geometry() |>
                                dplyr::mutate(pop_id = as.character(pop_id)),
                        by = "pop_id"
                ) |> 
    dplyr::mutate(
        hover = paste0(
            "<b>", sta_libelle_sandre, " (", sta_code_sandre, ")</b><br>",
            "<em>", dept_libelle, " (", reg_libelle, ")</em><br>",
            nb_annees, " année",
            ifelse(nb_annees != "1", "s", ""),
            ifelse(variable == "distribution",
                   paste0(" de détection (sur ", nb_annees_tot, ")"),
                   " de suivi"
                   ),
            "<br>",
            dplyr::case_when(
                variable == "especes" ~ paste0(
                    valeur, " espèce",
                    ifelse(valeur != "1", "s", "")
                    ),
                variable == "ipr" ~ paste0(valeur, " état"),
                variable == "distribution" ~ paste0("Densité moyenne quand capturée: ", valeur)
                ),
            ifelse(variable == "distribution", "",
                   paste0(" (", annee, ")")
                   )
            ),
         opacite = ifelse(donnees_recentes, 1, .25)
        ) |>
    dplyr::select(
        pop_id, dept_id, dh_libelle, annee, esp_code_alternatif,effectif,
        nb_annees, variable, valeur, hover, couleur, opacite
        ) 

```

```{r}
LegendeEspeces <- (
    dplyr::inner_join(
            pop_geo, 
            carte_operations |> 
                dplyr::filter(variable == "especes"),
            by = "pop_id"
        ) |> 
    ggplot2::ggplot() +
    ggplot2::geom_sf(
        mapping = ggplot2::aes(
            color = as.numeric(valeur),
            size = nb_annees
        )
    ) +
    ggplot2::scale_radius(name = "Nombre d'années de suivi\n") +
    ggplot2::scale_color_viridis_c(name = "Nombre d'espèces\nlors de la dernière pêche") +
    ggplot2::theme_void() +
    ggplot2::theme(
        legend.position = "bottom"
    ) +
    ggplot2::guides(
        size = ggplot2::guide_legend(
            order = 1,
            title.position = "top"
            ),
        color = ggplot2::guide_colorbar(
            order = 2,
            title.position = "top"
            )
        )
    )  |> 
    cowplot::get_plot_component(pattern = "guide-box-bottom") |> 
    cowplot::plot_grid() +
    ggplot2::theme(
        plot.margin = ggplot2::unit(c(0,0,0,0), 'pt')
    )

LegendeIpr <- (
    dplyr::inner_join(
            pop_geo, 
            carte_operations |> 
                dplyr::filter(variable == "ipr"), 
            by = "pop_id"
        ) |> 
        ggplot2::ggplot() +
        ggplot2::geom_sf(
            mapping = ggplot2::aes(
                color = valeur,
                size = nb_annees
            )
        ) +
        ggplot2::scale_radius(name = "Nombre d'années de suivi\n") +
        ggplot2::scale_color_manual(
            name = "Classe de qualité IPR\nlors de la dernière pêche",
            values = CouleursIpr |> 
                dplyr::pull(classe_couleur) |> 
                purrr::set_names(nm = CouleursIpr$cli_libelle),
            breaks = CouleursIpr$cli_libelle
            ) +
        ggplot2::theme_void() +
        ggplot2::theme(
            legend.position = "bottom"
        ) +
        ggplot2::guides(
            size = ggplot2::guide_legend(
                order = 1,
                title.position = "top"
                ),
            color = ggplot2::guide_legend(
                order = 2,
                title.position = "top",
                 nrow = 2,
                byrow = TRUE,
                override.aes = list(size = 5)
                )
        )
)  |> 
    cowplot::get_plot_component(pattern = "guide-box-bottom") |> 
    cowplot::plot_grid() +
    ggplot2::theme(
        plot.margin = ggplot2::unit(c(0,0,0,0), 'pt')
    )


LegendeDistribution <- (
    dplyr::inner_join(
            pop_geo, 
            carte_operations |> 
                dplyr::filter(variable == "distribution"), 
            by = "pop_id"
        ) |> 
        ggplot2::ggplot() +
        ggplot2::geom_sf(
            colour = "lightgrey",
            mapping = ggplot2::aes(
                size = nb_annees
            )
        ) +
        ggplot2::scale_radius(name = "Nombre d'années où l'espèce\nest contactée") +
    ggplot2::theme_void() +
    ggplot2::theme(
        legend.position = "bottom"
    ) +
    ggplot2::guides(
        size = ggplot2::guide_legend(
            order = 1,
            title.position = "top"
            )
        )
    )  |> 
    cowplot::get_plot_component(pattern = "guide-box-bottom") |> 
    cowplot::plot_grid() +
    ggplot2::theme(
        plot.margin = ggplot2::unit(c(0,0,0,0), 'pt')
    ) 


```

# Métriques IPR

```{r}
metriques_ipr <- indicateurs |>
    dplyr::transmute(
        sta_id = code_station,
        pop_id = code_point_prelevement_aspe,
        pop_libelle = libelle_station,
        ope_id = code_operation,
        ope_date = date_operation,
        annee = lubridate::year(date_operation),
        ipr_nte, ipr_ner, ipr_nel, ipr_dit, ipr_dii, ipr_dio, ipr_dti
    ) |>
    dplyr::filter(!is.na(ipr_ner)) |>
    tidyr::pivot_longer(
        cols = ipr_ner:ipr_dti,
        names_to = "metrique",
        values_to = "valeur"
        ) |>
    dplyr::mutate(metrique = stringr::str_remove(metrique, "ipr_"))

```

```{r}
metriques <- 
    dplyr::bind_rows(
        # metriques_especes |> 
        #     dplyr::mutate(variable = "especes"),
        metriques_ipr |> 
            dplyr::mutate(variable = "ipr")
    )

```

```{r}
download.file(
    url = "https://raw.githubusercontent.com/PascalIrz/aspe/main/R/gg_temp_metriq_grille.R",
    destfile = "../R/gg_temp_metriq_grille.R",
    overwrite = TRUE
)
```

```{r}
if(!dir.exists("../inst/app/data")) dir.create("../inst/app/data", recursive = TRUE)
save(date_export, pop_geo, captures, ipr, codes_especes, popups_especes, popups_ipr, carte_operations, LegendeEspeces, LegendeIpr, LegendeDistribution, metriques, file = "../inst/app/data/dataApp.rda")
```
